臺灣高雄地方法院刑事判決　　　　　　　96年度訴字第1017號
公　訴　人　臺灣高雄地方法院檢察署檢察官
被　　　告　乙○○
　　　　　　　　　　現於臺灣高雄看守所
指定辯護人　朱立人律師
上列被告因違反槍砲彈藥刀械管制條例案件，經檢察官提起公訴
（96年度偵字第2847號），本院判決如下：
    主  文
乙○○未經許可，寄藏可發射子彈具有殺傷力之槍枝，累犯，處
有期徒刑伍年貳月，併科罰金新臺幣貳拾萬元，罰金如易服勞役
，以新臺幣壹仟元折算壹日。扣案可發射子彈具有殺傷力之仿
BERE TTA廠92FS型半自動手槍之改造手槍貳支（均含彈匣壹個，
槍枝管制編號分別為0000000000號、0000000
000號）、口徑9mm 制式子彈玖顆及口徑9mm 制式子彈（即達
姆彈）伍顆，均沒收之。
    事  實
一、乙○○前於民國78年間因違反懲治盜匪條例案件，經本院以
    78 年 度訴緝字第247 號判處有期徒刑15年確定，於83年12
    月31 日 縮短刑期假釋出獄，並於93年11月1 日假釋期滿視
    為執行完畢。詎猶不知悔改，明知具殺傷力之改造手槍及子
    彈，係槍砲彈藥刀械管制條例所管制之物品，未經主管機關
    許可，不得持有、寄藏，竟於94年底某日，在其位於高雄縣
    路竹鄉○○路105 巷50號之住處，受其友人蘇偉民（已於95
    年1 月20日死亡）委託，代為寄藏而持有具有殺傷力之仿
    BERE TTA 廠92FS 型半自動手槍製造之槍枝，經換發土造金
    屬槍管而成之改造手槍2 枝（槍枝管制編號分別為：
    0000000000號及0000000000號）、具殺傷力之口徑約9mm 之
    制式子彈15顆、具殺傷力之制式子彈之彈殼加裝直徑約
    8.75mm土造金屬彈頭而成之改造子彈7 顆、具殺傷力之口徑
    9m m制式子彈（即達姆彈）5 顆，並將該改造手槍、制式子
    彈及改造子彈等物均藏置於其上開住處後方之空地。嗣於96
    年1 月17日，經警持本院所核發之搜索票在其上開住處實施
    搜索，而扣得上開改造手槍2 枝、9mm 制式子彈15顆、改造
    子彈7 顆、9mm 制式子彈（即達姆彈）5 顆等物，始獲悉上
    情。
二、案經內政部警政署刑事警察局移送臺灣高雄地方法院檢察署
    檢察官偵查起訴。
    理  由
壹、程序部分（證據能力之審查）：
    按被告以外之人於審判外之陳述，雖不符刑事訴訟法第 159
    條之1 至之4 等4 條之規定，然若當事人於審判程序中同意
    作為證據，法院審酌該言詞陳述或書面陳述作成時之情況，
    認為適當者，亦得為證據；又當事人、代理人或辯護人於法
    院調查證據時，知有刑事訴訟法第159 條第1 項不得為證據
    之情形，而未於言詞辯論終結前聲明異議者，視為有前項之
    同意，同法第159 條之5 定有明文。此立法意旨在於傳聞證
    據未經當事人之反對詰問予以核實，原則上先予排除。惟若
    當事人已放棄反對詰問權，於審判程序中表明同意該等傳聞
    證據可作為證據；或於言詞辯論終結前未聲明異議，基於尊
    重當事人對傳聞證據之處分權，及證據資料愈豐富，愈有助
    於真實發見之理念，且強化言詞辯論主義，使訴訟程序得以
    順暢進行，上開傳聞證據亦均具有證據能力。查本件證人侯
    清文於警詢中之供述，具有被告以外之人於審判外陳述之性
    質，屬傳聞證據，惟經本院依法提示予以調查，檢察官及被
    告均對此未表示異議，且經本院審酌該書面作成時無違法情
    事，應適宜為本案之證據。
貳、實體部分：
一、訊據被告乙○○對於上開犯罪事實均坦承不諱，核與證人侯
    清文於警詢中證述之情節相符，且有仿BERETTA 廠92FS型半
    自動手槍之改造手槍2 枝（槍枝管制編號分別為：00000000
    00號及0000000000號）、具殺傷力之口徑9mm 之制式子彈15
    顆、具殺傷力之制式子彈之彈殼加裝直徑約8.75mm土造金屬
    彈頭而成之改造子彈7 顆、具殺傷力之口徑9m m制式子彈（
    即達姆彈）5 顆等物扣案可稽。而上開仿BERETTA 廠92FS型
    半自動手槍之改造手槍2 枝（槍枝管制編號分別為：000000
    0000號及0000000000號）經以性能檢驗法及試射法進行鑑定
    ，均屬仿BERETTA 廠92FS型半自動手槍製造之槍枝，經換發
    土造金屬槍管而成之改造手槍，機械性良好，可擊發適用子
    彈，認具殺傷力，有內政部警政署刑事警察局96年2 月7 日
    刑鑑字第0960014326號槍彈鑑定書1 份在卷可稽（偵查卷第
    146 至151 頁），另上開口徑9mm 之制式子彈15顆（其中 6
    顆已於鑑定時擊發試射）、具殺傷力之制式子彈之彈殼加裝
    直徑約8.75mm土造金屬彈頭而成之改造子彈7 顆（均已於鑑
    定時擊發試射）、具殺傷力之口徑9m m制式子彈（即達姆彈
    ）5 顆等物，經以性能檢驗法及試射法進行鑑定，均認具殺
    傷力，亦經上開槍彈鑑定書載明在卷。是被告之自白已有相
    當之證據資料予以補強，且與事實相符，應堪採為認定被告
    有罪之證據。從而，本件事證明確，被告犯行堪以認定，應
    予依法論科。
二、按未經許可寄藏、持有槍彈為繼續犯，於其終止持有之前，
    犯罪行為仍在繼續實施之中，其間法律縱有變更，但其行為
    既繼續實施至新法施行以後，自無行為後法律變更，應為新
    舊法比較之問題，而應適用其行為終止時之現行條例論處（
    最高法院89年度臺非字第186 號判決意旨參照）。經查，刑
    法相關規定均業經變更，並俱於95年7 月1 日施行，而被告
    乙○○自94年底某日起寄藏並持有上開改造手槍2 支及子彈
    （總計27顆），寄藏狀態繼續至96年1 月17日為警查獲時止
    ，依前述說明，不生法律變更之問題，自應適用96年查獲時
    之修正後刑法相關規定，合先敘明。
三、被告未經許可，寄藏可發射子彈具有殺傷力之仿BERETTA 廠
    92FS型半自動手槍之改造手槍2 枝（槍枝管制編號分別為：
    0000000000號及0000000000號）及具殺傷力之口徑9mm 制式
    子彈15顆、制式子彈之彈殼加裝直徑約8.75mm土造金屬彈頭
    而成之改造子彈7 顆、口徑9mm 制式子彈（即達姆彈）5 顆
    ，核其所為，係犯槍砲彈藥刀械管制條例第8 條第4 項之未
    經許可，寄藏可發射子彈具有殺傷力之改造手槍罪及同條例
    第12條第4 項之未經許可，寄藏子彈罪。被告持有改造手槍
    及子彈之低度行為，為寄藏改造手槍及子彈之高度行為所吸
    收，均不另論罪。公訴意旨認被告僅係犯未經許可持有子彈
    罪，而未論以未經許可寄藏子彈罪，容有誤會，應予指正。
    被告以單一寄藏行為而同時觸犯上開2 罪名，為想像競合犯
    ，應依刑法第55條規定，從一重之未經許可，寄藏可發射子
    彈具有殺傷力之改造手槍罪論斷。另被告前於78年間因懲治
    盜匪條例案件，經本院以78年度訴緝字第247 號判處有期徒
    刑15年確定，於83年12月31日縮短刑期假釋出獄，並於93年
    11月1 日假釋期滿視為執行完畢，有臺灣高等法院被告全國
    前案紀錄表1 紙附卷可稽，被告於上開有期徒刑執行完畢 5
    年內，故意再犯本件有期徒刑以上之罪，為累犯，應依刑法
    第47條第1 項規定，加重其刑。爰審酌被告於此社會治安日
    益惡化之際，持有為數非少之槍枝及子彈，對社會治安存有
    高度潛在危險性，惟念其尚無將槍枝作為不法使用，及犯後
    坦承犯行，態度良好等一切情狀，量處如主文所示之刑，以
    示懲儆，且就罰金刑之部分，審酌被告之家庭經濟狀況及職
    業，諭知易服勞役之折算標準。
四、扣案可發射子彈具有殺傷力之仿BERETTA 廠92FS型半自動手
    槍之改造手槍2 枝（槍枝管制編號分別為：0000000000號及
    0000000000號）及具殺傷力之口徑9mm 制式子彈9 顆、口徑
    9mm 制式子彈（即達姆彈）5 顆，均屬違禁物，應依刑法第
    38條第1 項第1 款宣告沒收。另扣案具殺傷力之口徑9mm 制
    式子彈6 顆、制式子彈之彈殼加裝直徑約8.75mm土造金屬彈
    頭而成之改造子彈7 顆，已於送鑑定時經試射而不存在，其
    所留彈頭、彈殼，並非違禁物，毋庸併予宣告沒收，附此敘
    明。
據上論斷，應依刑事訴訟法第299 條第1 項前段，槍砲彈藥刀械
管制條例第8 條第4 項、第12條第4 項，刑法第11條前段、第55
條、第47條第1 項、第42條第3 項前段、第38條第1 項第1 款，
判決如主文。
本案經檢察官甲○○到庭執行職務。
中　　華　　民　　國　　96　　年　　6 　　月　　29　　日
                  鳳山刑事第一庭審判長法  官 黃三友
                                      法　官 林芳華
                                      法  官 陳盈吉
以上正本證明與原本無異。
如不服本判決，應於判決送達後10日內，向本院提出上訴狀。
中　　華　　民　　國　　96　　年　　6 　　月　　29　　日
 　　　　　　　　　　　　　　　       書記官  吳俊達
附錄本判決論罪科刑法條：
槍砲彈藥刀械管制條例第8 條
未經許可，製造、販賣或運輸月鋼筆槍、瓦斯槍、麻醉槍、獵槍
、空氣槍或第4 條第1 項第1 款所定其他可發射金屬或子彈具有
殺傷力之各式槍砲者，處無期徒刑或5 年以上有期徒刑，併科新
臺幣1 千萬元以下罰金。
未經許可，轉讓、出租或出借前項所列槍枝者，處5 年以上有期
徒刑，併科新臺幣1 千萬元以下罰金。
意圖供自己或他人犯罪之用，而犯前二項之罪者，處無期徒刑或
7 年以上有期徒刑，併科新臺幣1 千萬元以下罰金。
未經許可，持有、寄藏或意圖販賣而陳列第1 項所列槍枝者，處
3年 以上10年以下有期徒刑，併科新臺幣700 萬元以下罰金。
第 1 項至第 3 項之未遂犯罰之。
槍砲彈藥刀械管制條例第12條
未經許可，製造、販賣或運輸子彈者，處1 年以上7 年以下有期
徒刑，併科新台幣500 萬元以下罰金。
未經許可，轉讓、出租或出借子彈者，處6 月以上5 年以下有期
徒刑，併科新台幣300 萬元以下罰金。
意圖供自己或他人犯罪之用，而犯前二項之罪者，處3 年以上10
年以下有期徒刑，併科新台幣700 萬元以下罰金。
未經許可，持有、寄藏或意圖販賣而陳列子彈者，處5 年以下有
期徒刑，併科新台幣300 萬元以下罰金。
第 1 項至第 3 項之未遂犯罰之。
